最高法院刑事判決                              八十六年度台上字第五四八五號
    上  訴  人  甲○○
右上訴人因違反麻醉藥品管理條例案件，不服台灣高等法院中華民國八十五年十月二
日第二審判決（八十五年度上訴字第一七○六號，起訴案號：台灣台北地方法院檢察
署八十四年度偵字第二五三三七號），提起上訴，本院判決如左：
    主  文
原判決撤銷，發回台灣高等法院。
    理  由
本件原判決認定上訴人甲○○基於非法販賣化學合成麻醉藥品安非他命之概括犯意，
於民國八十四年十月中旬及同年十月底，先後二次至屏東縣東港鎮，向其前在獄中認
識之友人陳水文以每台兩新台幣（下同）三萬五千元之價格販入安非他命，第一次販
入三台兩，第二次四台兩，回台北後加價轉售圖利，遇陳水文無法適時供應，即轉
向綽號「Ａ將」之楊勳榮（年籍不詳）或范聰堅（男、四十二年十二月十日生），以
較高之價格，約每台兩四萬元販入應急，再以每台兩四萬元至四萬五千元價格販賣予
綽號饅頭之林鴻津、綽號阿賢之陳俊賢（年籍不詳）約三、四次，此外尚販賣予綽號
「小楊」、「二王」、「漢堡之女友李小姐」等不詳姓名之人數額不詳之安非他命，
八十四年十一月十五日晚上，上訴人復至屏東以同價格向陳水文販入四包安非他命（
淨重一百四十六點六公克）回台北，於翌日上午八時許，在台北市○○街一號前為
警查獲，並扣得前開安非他命，案經警移送偵查起訴後，上訴人於八十五年二月七日
供出來源因而破獲陳水文販賣安非他命等情。因而撤銷第一審判決，改判論處上訴人
連續非法販賣化學合成麻醉藥品（累犯）罪刑，固非無見。
惟查：(一)、被告之自白不得作為有罪判決之唯一證據，仍應調查其他必要之證據，以
察其是否與事實相符，苟無法證明其與事實相符，即失其證據之證明力，不得採為判
斷事實之根據。上訴人於警訊時固曾自白以每台兩約四萬元之價錢向楊勳榮販入安非
他命轉售圖利，惟上訴人於審理中否認有該犯行。究竟有無其他補強證據足以證明其
自白與事實相符，原審未詳為調查究明，徒憑該自白認定上訴人有向楊勳榮販入安非
他命犯行，於法自屬有違。(二)、被告之自白須非出於強暴、脅迫、利誘、詐欺、違法
押或其他不正方法，且與事實相符者，方得為證據，此觀刑事訴訟法第一百五十六
條第一項之規定甚明。上訴人一再陳稱：伊於警訊中之自白並非在自由意志下所陳述
，警員為破案績效，不擇手段，於製作警訊筆錄時，強命伊供認販賣安非他命，伊因
懾於刑警逼供之淫威，而含冤屈認販賣安非他命等語（見第一審卷第五十頁背面、原
審卷第四十三頁背面）。原判決未說明上訴人在警局之自白如何非出於脅迫逼供之理
由，遽以該自白為認定上訴人犯罪之證據，亦有可議。上訴意旨指摘原判決違背法令
，尚非全無理由，應認有發回更審之原因。
據上論結，應依刑事訴訟法第三百九十七條、第四百零一條，判決如主文。
中      華      民      國    八十六    年      九      月     十八     日
                              最高法院刑事第七庭
                                  審判長法官  董  明  霈
                                        法官  丁  錦  清
                                        法官  賴  忠  星
                                        法官  林  茂  雄
                                        法官  陳  炳  煌
      右正本證明與原本無異
                                              書  記  官
中      華      民      國    八十六    年      九      月    二十四    日
